【裁判字號】    95,易,1297
【裁判日期】    950724
【裁判案由】    竊盜
【裁判全文】
臺灣板橋地方法院刑事判決              95年度易字第1297號
公  訴  人  臺灣板橋地方法院檢察署檢察官
被      告  丙○○
                ?  （另案於臺灣臺北監獄臺北分監執行）
上列被告因竊盜案件，經檢察官聲請簡易判決處刑（九十五年度
速偵字第七七九號），本院認不得以簡易判決處刑，改依通常程
序審理，而被告於準備程序中對被訴之事實為有罪陳述，本院合
議庭裁定由受命法官獨任行簡式審判程序，並判決如下：
    主  文
丙○○連續毀越牆垣竊盜，累犯，處有期徒刑壹年。
    事  實
一、丙○○前於民國九十二年間因攜帶兇器竊盜案件，經本院於
    同年四月四日以九十二年度易字第三一七號判處有期徒刑十
    月，於同月二十八日判決確定，於九十三年五月六日縮刑期
    滿執行完畢，至同月十五日出監。猶不知悔改，竟意圖為自
    己不法之所有，並基於竊盜之概括犯意，於九十五年六月十
    五日凌晨一時許，在臺北縣新莊市○○路五四０號一樓「甲
    ○○○○」工廠前，以攀爬翻牆之方式，踰越該工廠之圍牆
    ，進入乙○○所經營而夜間無人居住之上開工廠內（侵入他
    人建築物部分未據告訴），竊取約五百至六百公斤重之鐵條
    得逞後，將上開鐵條持往臺北縣大漢橋旁之資源回收場變賣
    成現金，以供己花用。三日後，其復承前竊盜之概括犯意，
    於九十五年六月十八日晚間十一時許，在「甲○○○○」工
    廠前，以推倒該工廠圍牆之部分水泥塊而予以毀壞後，再以
    攀爬翻牆方式，踰越該圍牆，進入上開工廠內竊取鐵條十支
    （侵入他人建築物部分未據告訴），並將鐵條攜出該工廠外
    放置在圍牆上，而將該鐵條置於自己實力支配之下，適為附
    近居民所發現，即通知工廠負責人乙○○到場並報警處理，
    警方據報於同日晚間十一時三十二分許，在上址當場查獲林
    泰良，並扣得上開鐵條十支（已據乙○○領回）。
二、案經乙○○訴由臺北縣政府警察局新莊分局報請臺灣板橋地
    方法院檢察署檢察官偵查後聲請簡易判決處刑，本院認不得
    以簡易判決處刑，改依通常程序審理。
    理  由
一、上開犯罪事實，業據被告丙○○於警詢及本院審理中供承不
    諱，核與告訴人乙○○於警詢及本院審理中指訴之情節相符
    ，並有贓物認領保管單一紙、現場照片五幀在卷可稽，足徵
    被告上開自白，核與事實相符，堪以採憑。本案事證明確，
    被告犯行洵堪認定，應依法論科。
二、論罪科刑部分：
（一）按竊盜罪既遂與未遂之區別，應以所竊之物已否移入自己
      權力支配之下為標準。若已將他人財物移歸自己所持，即
      應成立竊盜既遂罪。至其後將已竊得之物遺棄逃逸，仍無
      妨於該罪之成立（最高法院十七年上字第五０九號判例意
      旨參照）。查被告於九十五年六月十八日翻牆進入上述工
      廠內竊取鐵條，其已將竊取之鐵條攜出放置在圍牆上，嗣
      經人發現報警查獲，此據被告供承在卷，核與告訴人指訴
      情節相合，並有現場照片可稽，顯見被告當時自工廠內竊
      取上開鐵條，其將鐵條攜出工廠外圍牆上，則上述鐵條應
      已移入被告自己實力支配之下，揆諸前開說明，被告該次
      竊盜行為即已完成，應成立加重竊盜既遂罪；公訴意旨認
      被告於九十五年六月十八日之竊盜行為係加重竊盜未遂罪
      一節，容有誤解。又告訴人所經營之「甲○○○○」工廠
      於平時夜間並無人居住在工廠內一節，業據告訴人於本院
      審理中指述無訛，是被告於九十五年六月十五日、同月十
      八日二次行竊之地點即「甲○○○○」工廠，核非屬於夜
      間有人居住之建築物。故核被告於九十五年六月十五日攀
      爬翻牆進入上開工廠內竊盜之行為，係犯刑法第三百二十
      一條第一項第二款之踰越牆垣竊盜既遂罪；又被告於同年
      六月十八日以推倒工廠圍牆之部分水泥塊而予以毀壞後，
      再攀爬翻牆進入工廠之竊盜行為，係犯同法第三百二十一
      條第一項第二款之毀壞踰越牆垣竊盜既遂罪。公訴意旨原
      認被告於九十五年六月十八日之竊盜行為，係犯刑法第三
      百二十一條第二項、第一項第一款之加重竊盜罪一節，自
      有未洽，業經公訴檢察官於本院審理中陳明更正起訴法條
      為同法第三百二十一條第一項第二款之加重竊盜罪等語，
      是本院無庸變更起訴法條，併予敘明。
（二）查被告行為後，刑法第五十六條連續犯之規定，業於九十
      四年一月七日修正公布刪除，並於九十五年七月一日施行
      ，則被告之犯行，因行為後新法業已刪除連續犯之規定，
      此刪除雖非犯罪構成要件之變更，但顯已影響行為人刑罰
      之法律效果，自屬法律有變更，依新法第二條第一項規定
      ，比較新、舊法結果，仍應適用較有利於被告之行為時法
      律即舊法論以連續犯（最高法院九十五年第八次刑事庭會
      議決議參照）。是本件被告所為二次竊盜之行為，時間緊
      接，犯罪構成要件相同，顯係出於概括之犯意為之，為連
      續犯，應依修正前刑法第五十六條之規定，以刑法第三百
      二十一條第一項第二款之毀壞踰越牆垣竊盜一罪論，並依
      法加重其刑。又公訴人起訴事實雖僅論及被告於九十五年
      六月十八日之竊盜犯行，惟被告於同年六月十五日之竊盜
      行為，業經被告於警詢、本院審理中供承在卷，並據告訴
      人於本院審理中指訴屬實，且此部分竊盜之犯罪事實與前
      開已起訴論罪科刑之犯罪事實間為連續犯之裁判上一罪關
      係，自為起訴效力所及，本院自應併予審理。再被告前有
      事實欄所載之犯罪執行完畢紀錄，此有臺灣高等法院被告
      前案紀錄表一份附卷可稽，茲被告於五年以內再故意犯本
      件有期徒刑以上之罪，不論依九十四年一月七日修正公布
      ，並於九十五年七月一日施行前之刑法第四十七條，或修
      正後之刑法第四十七條第一項之規定，均構成累犯，對被
      告而言並無有利或不利之情形，自不生新舊法比較之問題
      ，應逕依修正前之刑法第四十七條，論以累犯，並依法遞
      加重其刑。
（三）本院審酌被告素行不佳，其犯罪之動機、目的、手段、告
      訴人所生損害，迄未賠償告訴人，暨被告之智識程度，犯
      罪後坦承犯行之態度等一切情狀，量處如主文所示之刑，
      以資懲儆。
據上論斷，應依刑事訴訟法第四百五十二條、第二百七十三條之
一第一項、第二百九十九條第一項前段，刑法第二條第一項前段
、第三百二十一條第一項第二款、修正前第五十六條、修正前第
四十七條，判決如主文。
本案經檢察官黃怡華到執行職務。
中    華    民    國    95    年    7     月    24    日
                  刑事第十九庭  法  官    楊志雄
以上正本證明與原本無異。
如不服本判決應於送達後十日內向本院提出上訴狀
                                書記官    陳春銘
中    華    民    國    95    年    7     月    24    日
附錄本案論罪科刑法條全文：
刑法第三百二十一條第一項第二款：
犯竊盜罪而有左列情形之一者，處六月以上、五年以下有期徒刑
：
二、毀越門扇、牆垣或其他安全設備而犯之者。


司法院資訊處製作；財團法人民間司法改革基金會備份。
